臺灣新北地方法院板橋簡易庭民事判決
111年度板簡字第180號
原      告  陳允文  
被      告  江明燦  

上列當事人間債務人異議之訴事件，於民國111年3月9日言詞辯
論終結，本院判決如下：
    主      文
本院110年度司執字第140420號損害賠償強制執行事件之強制執
行程序應予撤銷。
訴訟費用由被告負擔。
一、原告起訴主張：被告持鈞院103年度板小字第1356號民事判
    決、104年度小上字第39號民事判決及判決確定證明書向鈞
    院民事執行處聲請強制執行，惟已逾法定時效才聲請執行，
    所以依法提出時效抗辯，請求撤銷鈞院110年度司執公字第1
    40420號強制執行程序，並聲明：如主文所示。
二、被告則以：請求駁回原告之訴。　　
三、法院之判斷：
（一）按執行名義成立後，如有消滅或妨礙債權人請求之事由發
      生，債務人得於強制執行程序終結前，向執行法院對債權
      人提起異議之訴；執行名義無確定判決同一之效力者，於
      執行名義成立前，如有債權不成立或消滅或妨礙債權人請
      求之事由發生，債務人亦得於強制執行程序終結前提起異
      議之訴。強制執行法第14條第1項前段、第2項分別定有明
      文。又債務人異議之訴以排除執行名義之執行力為目的，
      故所謂強制執行程序終結，係指執行名義之強制執行程序
      終結而言；執行名義之強制執行程序進行至執行名義所載
      債權全部達其目的時，始為終結（司法院院字第2776號解
      釋㈠意旨參照）。又所謂消滅債權人請求之事由，例如清
      償、提存、抵銷、免除、混同、債權讓與、債務承擔、更
      改、消滅時效完成、解除條件成就、契約解除或撤銷、另
      訂和解契約，或其他類此之情形。所謂妨礙債權人請求之
      事由，例如債權人同意延期清償、債務人行使同時履行抗
      辯權等（最高法院98年度台上字第1899號判決同此見解）
      。債務人異議之訴，係以排除執行名義之執行力為目的，
      故提起此一訴訟之原告，固得請求判決宣告不許就執行名
      義為強制執行，以排除該執行名義之執行力，使債權人無
      從依該執行名義聲請為強制執行，惟如債權人已就債務人
      之財產聲請強制執行，則債務人亦得請求撤銷該強制執行
      程序，以排除其強制執行（最高法院87年度台上字第1578
      號判決意旨參照）。
（二）次按因侵權行為所生之損害賠償請求權，自請求權人知有
      損害及賠償義務人時起，2年間不行使而消滅，自有侵權
      行為時起，逾10年者亦同。又消滅時效，自請求權可行使
      時起算，民法第197條第1項前段、第128條前段分別定有
      明文。而民法第128條所謂「請求權可行使時」，係指請
      求權之行使客觀上無法律上之障礙而言，與請求權人主觀
      上何時知悉其可行使無關；請求權人因權利存在之不知或
      其他事實上障礙，不能行使請求權者，時效之進行不因此
      而受影響。再按消滅時效，因起訴而中斷，經確定判決或
      其他與確定判決有同一效力之執行名義所確定之請求權，
      其原有消滅時效期間不滿5年者，因中斷而重行起算之時
      效期間為5年，亦分別為民法第129條第1項、第2項第5款
      、第137條第3項、第380條第1項所明定。
（三）查被告於110年11月2日持臺灣新北地方法院103年度板小
      字第1356號判決、臺灣新北地方法院104年度小上字第39
      號判決及確定證明為執行名義（下稱系爭執行名義），具
      狀對原告聲請強制執行，經本院於110年12月14日以110年
      度司執公字第140420號核發執行命令，扣押原告對第三人
      豐憲生活館有限公司及汘樹文創有限公司之租賃債權在案
      等情，經本院依職權調閱本院110年度司執公字第140420
      號強制執行卷宗核閱屬實。經查，系爭執行名義判決於10
      4年5月15日確定。揆諸前開說明，兩造間之侵權行為請求
      權時效原為2年，經判決確定後，請求權時效中斷而重行
      起算並延長為5年，則本件請求權時效期間，雖自104年5
      月15日重行起算，然至109年5月16日即已期滿，被告遲至
      110年11月2日持系爭執行名義向本院聲請對原告強制執行
      ，顯已逾重行起算後之5年期間，此外，被告復未提出其
      他證據證明有中斷時效之事由存在，則本件侵權行為之請
      求權顯然已逾5年之消滅時效，是原告主張被告持系爭債
      權憑證聲請本件強制執行時已罹於5年時效，原告為時效
      抗辯而拒絕給付，自屬有據。　
四、從而，原告依強制執行法第14條第1項前段規定，提起本件
    訴訟，求為判決如主文所示，為有理由，應予准許。
五、結論：本件原告之訴為有理由，依民事訴訟法第78條，判決
    如主文。
中　　華　　民　　國 　 111　　年　　3　　月　　30　　日
                  臺灣新北地方法院板橋簡易庭
                      法      官  呂安樂
以上為正本係照原本作成。
如不服本判決，應於送達後20日內，向本院提出上訴狀並表明上
訴理由，如於本判決宣示後送達前提起上訴者，應於判決送達後
20日內補提上訴理由書（須附繕本）。
中　　華　　民　　國 　 111　　年　　3　　月　　30　　日
　　　　　　　　　　　書  記  官　陳佩瑩